【裁判字號】    89,毒抗,126
【裁判日期】    890218
【裁判案由】    聲請觀察勒戒
【裁判全文】
臺灣高等法院臺中分院刑事裁定                    八十九年度毒抗字第一二六號
    抗  告  人  臺灣臺中地方法院檢察署檢察官
    被      告  甲○○
右抗告人，因被告違反毒品危害防制條例案件，經檢察官聲請觀察勒戒，不服臺灣臺
中地方法院八十九年一月五日裁定（八十九年度毒聲字第二九號），提起抗告，本院
裁定如左：
    主  文
抗告駁回。
    理  由
一、聲請意旨略以：被告甲○○於民國（下同）八十七年十一月中旬某日（同年月十
    三日以前），在台中縣不詳地點施用第二級毒品安非他命，嗣經警於八十七年十
    一月十三日下午二時許，在台中縣新社鄉中興村中興嶺三六五之三號為警搜索查
    獲，並扣得安非他命及吸食工具等。雖經訊據被告，否認施用安非他命之犯行，
    然查上開安非他命及吸食工具等均為被告所有，業據證人顏寶鳳指證明確，爰依
    法聲請裁定將被告送勒戒處所觀察、勒戒。
二、原審裁定以：本案證人顏寶鳳固然指證上開物品係為被告所有，然為被告所否認
    ，被告嗣經緝獲時所採集之尿液經檢驗結果，亦無安非他命之陽性反應，自難認
    定其有施用安非他命之犯行。證人顏寶鳳雖稱上開物品係為被告所有，然亦始終
    供稱並未親見被告施用安非他命（參見八十七年十二月三十日及八十八年十二月
    二十八日偵訊筆錄），縱其證言可信，亦僅得證明被告持有安非他命及吸食工具
    ，尚難據此推論其有施用安非他命之犯行。因而裁定駁回檢察官之聲請。
三、抗告意旨略以：被告經警緝獲距查扣上開證物已逾一年，而警方原向檢察官聲請
    搜索時，係接獲檢舉而發動，並查扣上開證物，可見檢舉被告有施用安非他命之
    內容為實在，原審以一年後之採尿結果而駁回檢察官之聲請，自有未洽，因而提
    起抗告云云。本院經查：臺中縣警察局東勢分局於八十七年十一月間，向檢察官
    聲請搜索被告甲○○位於臺中縣新社鄉中興嶺三六五之三號住處，僅查扣安非他
    命及吸食工具等物，被告並未在場，在場人顏寶鳳供稱該等物品係綽號阿龍之被
    告所有之事實，有調閱之八十七年偵字第二五○七三號偵查卷可稽，該案之被告
    顏寶鳳所採取之尿液，經檢驗之結果，並無安非他命或嗎啡之陽性反應之情事，
    亦有臺中縣衛生局之檢驗報告可憑，是該扣案證物是否供何人施用安非他命，已
    非無疑。又被告甲○○經檢察官通緝後，至八十八年十一月十九日始被緝獲，其
    所採之尿液經檢驗結果，並無安非他命陽性反應之事實，復有臺中市衛生局之檢
    驗報告可憑，是該八十七年十一月間查獲之證物，縱堪認係被告甲○○所有，充
    其量僅能證明被告持有安非他命之犯行，尚不能進而推論被告有施用之不法，依
    毒品危害防制條例第十條、第二十條之規定意旨，尚不能執為被告應觀察勒戒之
    依據，是原審綜合各情，裁定駁回檢察官之聲請，經核並無不合，檢察官未提出
    補強證據，徒以陳詞指摘原裁定為不當，難謂有理由，其抗告自應予駁回。
四、據上論結，應依刑事訴訟法第四百十二條，裁定如主文。
中      華      民      國    八十九     年      二       月    十八    日
                                  臺灣高等法院臺中分院刑事第二庭
                                        審判長法  官  陳  紀  綱
                                              法  官  陳  世  雄
                                              法  官  蔡  聰  明
右正本證明與原本無異。
不得抗告。
                                              書記官    瑞  芳
中      華      民      國    八十九     年      二       月    十九    日
                                                                        Ｑ


司法院資訊處製作；財團法人民間司法改革基金會備份。
